【裁判字號】    89,易,4533
【裁判日期】    900411
【裁判案由】    傷害
【裁判全文】
臺灣板橋地方法院刑事判決                        八十九年度易字第四五三三號
    公  訴  人  臺灣板橋地方法院檢察署檢察官
    被      告  甲○○
右列被告因傷害案件，經檢察官提起公訴（八十九年度偵字第一一九二三號），本院
判決如左：
    主  文
甲○○傷害人之身體，處罰金參佰元，如易股勞役以參佰元折算壹日。緩刑貳年。
    事  實
一、甲○○係源士林粥品公司之負責人，於民國八十九年五月十日十四時十五分許，
    在台北縣中和市○○路二三七號源士林粥品加盟店，因源士林粥品公司送貨員丙○○送貨至該加盟店而有訂貨、送貨之問題，遂打電話叫甲○○前來處理，甲○○因而與該加盟店之店長乙○○發生爭執，竟萌生普通傷害之犯意，出手毆打乙○○右肩，致乙○○受有右側肩部紅脹傷之輕微傷害。
二、案經乙○○訴由台北縣警察局中和分局報請台灣板橋地方法院檢察署檢察官偵查
    起訴。
    理  由
一、訊據被告甲○○固坦認右揭時地與告訴人乙○○發生爭執等情，惟矢口否認有上
    開傷害犯行，辯稱：並未毆打乙○○云云。
二、經查，被告右揭犯罪事實，業據告訴人乙○○於警訊及偵、審中指訴綦詳，並有
    中和國泰聯合診所診斷證明書影本一紙及該診所之病歷表一件在卷足據，且被告
    及告訴人均經法務部調查局為測謊鑑定之結果，認被告稱：「其未打乙○○，經
    測試呈情緒波動反應，研判有說謊」；告訴人稱：「甲○○有打他，經測試無情
    緒波動反應，研判未說謊」，此有八十九年九月二十八日法務部調查局（八九）
    陸（三）字第八九○六三八○三號鑑定通知書一紙在卷可按，益徵告訴人之指訴
    ，應非子虛。再者，證人丙○○亦供稱當時告訴人有要求伊報警，但其行動電話
    已無電力，致未受託報警（見本院九十年三月二十八日審判筆錄），苟被告若非
    確有遭被告毆打，豈會要求證人丙○○報警？更證稱：「甲○○的位置是面對小
    鐵門，算是門外，我站在外面，乙○○先生是在門的右後方。劉先生距離鐵門比
    較遠，因是甲○○先生要進去，他們站的位置沒有其他的東西。」是告訴人所在
    位置既無其他物件得使告訴人受傷（此有被告所提現場照片一幀可據）；且告訴
    人受傷害之位置係右肩部上，亦非右側手臂、後背或前胸部等側面可能撞及鐵捲
    門受創部位，顯係受毆打之傷所致；互核上開之證據，足認被告確有毆打告訴人
    之事實。至於證人丙○○僅證明並未親眼目睹被告毆打告訴人，但並不能據此即
    認定證人丙○○可證明被告確未毆打告訴人之事實。又被告辯稱告訴人之店距離
    上開診所不遠，被告竟前往甚久始驗傷返回云云，然此與被告有傷害告訴之事實
    要屬無涉。是被告上開所辯，應係事後卸責之詞，不足採信。本件事證明確，被
    告罪行，應堪認定。
三、核被告所為，係犯刑法第二百七十七條第一項之傷害罪。爰審酌被告犯罪之動機
    、目的、手段，犯罪時所受之刺激及其品性、生活狀況、智識程度、犯罪所生之
    損害極其輕微，及犯罪後態度等一切情狀，從輕量處如主文所示之刑，並諭知易
    服勞役之折算標準。又被告前未曾受有期徒刑以上刑之宣告（被告雖前於八十二
    年三月九日因竊盜案件經判處有期徒刑六月，緩刑四年，但於緩刑期滿而緩刑之
    宣告未經撤銷，其刑之宣告失其效力），因一時失慮，偶罹刑典，經此刑之宣告
    後，應知警惕而無再犯之虞，本院因認暫不執行其刑為當，予以宣告緩刑二年，
    用啟自新。
據上論斷，應依刑事訴訟法第二百九十九條第一項前段，刑法第二百七十七條第一項
、第四十二條第二項、第七十四條第一款，罰金罰鍰提高標準條例第一條前段、第二
條第二項，判決如主文。
本案經檢察官陳伯厚到庭執行職務
中      華      民      國      九十      年      四      月    十一    日
                                臺灣板橋地方法院刑事第一庭
                                    法  官    李  行  一
右正本證明與原本無異。
如不服本判決，應於判決送達後十日內向本院提出上訴狀 (應附繕本) ，上訴於
臺灣高等法院。
                                    書記官    鄔  維  玲
中      華      民      國      九十       年     四      月    十二    日
附錄本案論罪科刑法條全文：
刑法第二百七十七條第一項
傷害人之身體或健康者，處三年以下有期徒刑，拘役或一千元以下罰金。


司法院資訊處製作；財團法人民間司法改革基金會備份。
